臺灣臺中地方法院民事裁定
110年度家聲抗字第71號
抗  告  人  林語蓉  

相  對  人  林育賢  
上列抗告人因與相對人間聲請給付贍養費事件，對於中華民國11
0年9月6日本院110年度家婚聲字第27號民事裁定提起抗告，本院
第二審合議庭裁定如下：
    主  文
一、抗告駁回。
二、抗告程序費用由抗告人負擔。
　　事實及理由
壹、本事件經本院審酌全案卷證，認原審裁定之結果，經核於法
    要無不合，應予維持，並引用原裁定記載之事實及理由。
貳、抗告意旨略以：
一、抗告人因避免繼續受婆家及相對人之精神、暴力對待，始搬
    回自家與其父親同住，乃有不能同居之正當理由，並非惡意
    遺棄、不履行同居義務。又兩造住所僅距離1公里之遠，假
    日時兩造亦皆有共同照顧小孩，陪同小孩運動等親子活動，
    綜觀現行婚姻型態多元，「假日夫妻」所在多有，婚姻本屬
    二人之事，兩造選擇較適合之相處模式對雙方皆有利，並非
    不能達成實質夫妻生活之目的。　　
二、本院109年度婚字第48號判決，以兩造婚姻已名存實亡，有
    難以維持婚姻之重婚姻已有破綻，以雙方有責程度相同，准
    予離婚。我國雖已採破綻主義之立法，但仍有強烈之有責主
    義色彩，消極破綻主義實屬有責主義，因僅能由無責之一方
    對有責之他方訴請離婚，有責之一方不能為離婚之請求。本
    件抗告人於離婚訴訟時，因經濟狀況欠佳未能聘請律師，又
    不諳法律而未能積極主張、上訴，然抗告人分居確實有正當
    理由，並非有過失之一方，應能符合民法第1057條之要件，
    請求給付膽養費。　
三、依中華民國110年8月5日第3763次院會決議「民法親屬編」
    部分條文修正草案總說明，亦擬將民法第1057條修正為：「
    夫妻無過失之一方，因判決離婚而陷於生活困難者，他方縱
    無過失，亦應給予相當之膽養費。」查其修法理由：「…符
    合消除對婦女一切形式歧視公約(CEDAW)第29號一般性建議
    第39段至第40段『離婚制度不得以當事人沒有過錯為取得經
    濟權利的條件；締約國應修改過錯離婚規定，以便對妻子在
    婚姻期間對家庭經濟福祉所做之貢獻進行補償』之意旨精神
    。」
四、綜上所述，縱認抗告人有過失，理論上亦應得聲請贍養費之
    請求，爰以民法贍養費規定，請求贍養費新臺幣(下同)400
    萬元整，並請相對人先行給付50萬元，後按月給付2萬元至4
    00萬元為止。原裁定僅憑本院109年度婚字第48號判決即形
    式認定不符合民法第1057條規定駁審酌對抗告人有利之事實
    ，對抗告人為不利之認定，原表顯有違誤，應予廢棄自明等
    語。並聲明：原裁定廢棄。
參、本院之判斷： 
一、按夫妻無過失之一方，因判決離婚而陷於生活困難者，他方
    縱無過失，亦應給與相當之贍養費，民法第1057條亦有明文
    。本件兩造婚姻已生重大破綻而無回復之希望，有不能維持
    婚姻之重大事由，且兩造婚姻產生破綻，兩造有責程度相同
    ，業經本院以109年婚字48號判決准原告（林育賢）與被告
    （林語蓉）離婚，有判決書、確定證明書（離婚部分）在原
    審卷可參。　
二、抗告人固辯稱其與相對人分居確實有正當理由，並非有過失
    之一方等語，然此乃抗告人應於本院109年婚字48號離婚案
    件審理過程中應主張之事項，既上開判決認定兩造婚姻產生
    破綻雙方有責程度相同，且已確定在案，則原審依據上開判
    決之認定，以抗告人並非無過失之一方為由，駁回抗告人給
    付贍養費之聲請，與法並無違誤。另抗告人辯稱縱認其有過
    失，理論上亦應得聲請贍養費之請求云云，於法無據，顯不
    足採。　
三、抗告人另主張中華民國110年8月5日第3763次院會決議「民
    法親屬編」部分條文修正草案總說明，擬將民法第1057條修
    正為「夫妻無過失之一方，因判決離婚而陷於生活困難者，
    他方縱無過失，亦應給予相當之膽養費。」。惟此乃屬修正
    草案，尚未經立法院三讀通過，且觀諸修正條文亦同樣規定
    必須夫妻無過失之一方，因判決離婚而陷於生活困難者...
    始可請求他方給付贍養費。　
四、綜上，抗告人依民法第1057條請求相對人給付贍養費，並無
    理由，原審裁定駁回抗告人之聲請並無不當，亦無違誤之處
    。抗告人徒執前詞，提起抗告，指摘原審裁定失當，求予廢
    棄，核為無理由，應予駁回。
肆、據上論結，本件抗告為無理由，依家事事件法第97條、非訟
    事件法第46條、第21條第2項，民事訴訟法第495條之1第1項
    、第449條第1項、第95條、第78條，裁定如主文。
中　　華　　民　　國　　111 　年　　6 　　月　　20　　日
                  家事法庭     審判長法  官  蔡建興
                                     法  官  林士傑
                                     法  官  陳忠榮
以上為正本係照原本作成。
不得再抗告（再抗告利益未逾新臺幣150萬元）。 
中　　華　　民　　國　　111 　年　　6 　　月　　20　　日
                                     書記官  黃佳莉